【裁判字號】    94,重訴,259
【裁判日期】    950414
【裁判案由】    清償借款
【裁判全文】
臺灣士林地方法院民事判決             94年度重訴字第259號
原      告  第一商業銀行股份有限公司
法定代理人  丁○○
訴訟代理人  丙○○
被      告  甲○○
被      告  乙○○
上列當事人間清償借款事件，本院於民國95年3 月24日言詞辯論
終結，判決如下：
    主  文
被告應連帶給付原告新臺幣壹仟捌佰肆拾萬捌仟貳佰貳拾伍元，
及如附表一所示之利息及違約金。
訴訟費用由被告連帶負擔。
本判決於原告以新臺幣陸佰壹拾伍萬元為被告供擔保後，得假執
行。
    事實及理由
一、原告起訴主張：訴外人捷特光電股份有限公司（原名台灣捷
    特工業股份有限公司）邀同被告二人為連帶保證人向原告借
    款7 筆（其中於民國87年9 月11日、90年12月21日、91年1
    月24日向原告借款之金額分別為新臺幣（下同）1,350 萬元
    、2,000 萬元、1,500 萬元，下稱「系爭3 筆借款」；另有
    4 筆分別為180 萬元、770 萬元、150 萬元、1,000 萬元，
    該4 筆業經被告清償完畢），其借款期限、利息及違約金之
    計算方式均記載於借據中。詎訴外人捷特光電股份有限公司
    自如附表一所示之日起，即未依約繳納本息，依約定書第5
    條第1 項約定，已喪失期限利益，債務全部視為到期，因被
    告業已清償部分金額，經抵充後，除前開180 萬元、770 萬
    元、150 萬元、1,000 萬元等4 筆借款已全數清償外，系爭
    3 筆借款仍有如附表一所示之本金、利息、違約金未清償（
    抵充方式詳如附表二所示）。爰依連帶保證之法律關係，聲
    明請求判決如主文所示，並陳明願供擔保，請准宣告假執行
    。
二、被告則辯稱：其等係為台灣捷特工業股份有限公司擔任連帶
    保證人，並非為捷特光電股份有限公司擔任連帶保證人，雖
    二者公司統一編號相同，但已於91年3 月5 日變更公司董監
    事，被告均已非負責人或董監事，應無庸負連帶清償責任，
    被告未擔任董事後曾要求現任董監事辦理變更連帶保證人，
    但未據辦理，且原告已自行扣抵被告財產各一千餘萬元受償
    ，原告應對捷特光電股份有限公司現任董監事求償，不應再
    對被告二人請求等語。並聲明請求判決：原告之訴駁回。
三、原告主張之事實，已據其提出與所述相符之借據4 紙、約定
    書2 紙、部分代償證明書1 紙為證，原告之主張為可採信。
    被告雖辯稱其等係為台灣捷特工業股份有限公司擔任連帶保
    證人，至於捷特光電股份有限公司之債務應由該公司現任董
    監事負責云云，惟查：台灣捷特工業股份有限公司與捷特光
    電股份有限公司之公司統一編號相同，其法人格顯屬同一，
    而被告二人又確實擔任捷特光電股份有限公司向原告借款之
    連帶保證人，且從未辦理連帶保證人名義變更，則被告自應
    依其等所簽立之連帶保證契約，依法負連帶保證責任；又被
    告是否為捷特光電股份有限公司之現任董監事，與其等是否
    應負連帶保證責任無關，附此敘明。
四、從而，原告依連帶保證之法律關係，起訴請求判決如主文所
    示，即無不合，應予准許。
五、原告陳明願供擔保，聲請宣告假執行，核無不合，爰酌定相
    當擔保金額予以准許。
六、據上論結，原告之訴為有理由，依民事訴訟法、第85條第2
    項、第390 條第2 項，判決如主文。
中    華    民    國    95    年    4     月    14    日
                  民事第二庭  法  官  王怡雯
以上正本證明與原本無異。
如對本判決上訴須於判決送達後20日內向本院提出上訴狀。
中    華    民    國    95    年    4     月    19    日
                              書記官  陳映羽


司法院資訊處製作；財團法人民間司法改革基金會備份。
